【裁判字號】    98,裁,1493
【裁判日期】    980618
【裁判案由】    政府採購法
【裁判全文】
最  高  行  政  法  院  裁  定
                                      98年度裁字第1493號
上  訴  人  新泉營造股份有限公司
代  表  人  甲○○
訴訟代理人  陳裕文律師
被 上訴 人  高雄縣政府
代  表  人  乙○○
上列當事人間政府採購法事件，上訴人對於中華民國98年3月10
日高雄高等行政法院97年度訴字第72號判決，提起上訴，本院裁
定如下：
    主  文
上訴駁回。
上訴審訴訟費用由上訴人負擔。
    理  由
一、按對於高等行政法院判決之上訴，非以其違背法令為理由，
    不得為之，行政訴訟法第242條定有明文。依同法第243條第
    1項規定，判決不適用法規或適用不當者，為違背法令；而
    判決有同條第2項所列各款情形之一者，為當然違背法令。
    是當事人對於高等行政法院判決上訴，如依行政訴訟法第24
    3條第1項規定，以高等行政法院判決有不適用法規或適用不
    當為理由時，其上訴狀或理由書應有具體之指摘，並揭示該
    法規之條項或其內容；若係成文法以外之法則，應揭示該法
    則之旨趣；倘為司法院解釋或本院之判例，則應揭示該判解
    之字號或其內容。如以行政訴訟法第243條第2項所列各款情
    形為理由時，其上訴狀或理由書，應揭示合於該條項各款之
    事實。上訴狀或理由書如未依此項方法表明，或其所表明者
    與上開法條規定不合時，即難認為已對高等行政法院判決之
    違背法令有具體之指摘，其上訴自難認為合法。
二、本件上訴人對於高等行政法院判決上訴，主張：上訴人於原
    審主張被上訴人無正當理由拒審借土計畫書，並以上訴人將
    土石暫置於工區為由終止契約，屬權利濫用乙節，被上訴人
    於審查意見所列缺失是否重大，原審應逐一認定並敘明理由
    ，以確定被上訴人有無權利濫用，然原審未逐一詳予論述，
    自有判決不備理由之違法；原判決稱上訴人應與被上訴人溝
    通協調云云，認上訴人未與被上訴人協調，與原審肯認當事
    人兩造於民國96年11月23日召開研商會議之事實不符，其判
    決自有理由矛盾之違法；原審未論被上訴人拒絕上訴人載運
    土石至工區有無權利濫用，遽論應待借土計畫書審核通過後
    ，載運土石至工地始符規定云云，原判決就故意、過失責任
    認定，顯有誤解，自有判決不適用法則或適用不當之違法；
    原判決論斷上訴人載運土方有違施工規範，而未採納上訴人
    主張系爭工地尚未達回填階段，原判決未敘明認定之依據及
    不採上訴人主張之理由，自屬判決不備理由之違法；系爭工
    程契約因96年11月23日兩造達成繼續履約共識，該共識並於
    本件審議判斷作成前即發生，行政院公共工程委員會漏未審
    酌兩造共識，原審以被上訴人嗣後未履行會議共識，終止工
    程契約意思未撤銷云云，原判決顯有誤解法律行為、行政處
    分效力及民事違約損害賠償之法理，有不適用法則及適用不
    當之違法等語。經查，原判決以上訴人係因於96年3月23日
    送審借土計畫書予內政部土地重劃工程局第六開發隊，經該
    第六開發隊以借土計畫書有14項缺失，於96年3月29日以地
    工六字第0960000843號函檢附借土計畫審查意見，函請上訴
    人儘速依審查意見修正，然上訴人認第六開發隊所指借土計
    畫書14項缺失，或屬無關重要之事項，或為蓄意刁難之舉，
    於尚未依上揭審查意見改進缺失及借土計畫書經審核通過，
    符合本件工程施工規範規定之前，即載運土石進入系爭工地
    ，經過被上訴人多次勸阻，要求上訴人立刻停止載運，並依
    監造單位意見及相關程序辦理，上訴人均置之不理，仍持續
    逕行載運土石進入系爭工程工區，截至96年7月4日止上訴人
    仍無將載運進入系爭工程工區之土石運離改善之行為，致系
    爭工程施作進度停滯，嚴重違反兩造契約相關規定，被上訴
    人乃據以認係因可歸責於上訴人之事由，而終止本件工程契
    約，並依政府採購法第101條第1項第12款之規定，為將上訴
    人刊登政府採購公報之處分，於法並無不合等情，業於判決
    理由中詳予論述在案，認事用法均無違誤。核上訴狀所載內
    容，無非重述其在原審所主張而為原審所不採之關於取捨證
    據、認定事實之職權行使事項，指摘其為不當，並就原審已
    論斷者，泛言未論斷，或就原審所為論斷，泛言其論斷矛盾
    ，而非具體表明合於不適用法規、適用法規不當、或行政訴
    訟法第243條第2項所列各款之情形，難認對該判決之如何違
    背法令已有具體之指摘。依首開規定及說明，應認其上訴為
    不合法。
三、據上論結，本件上訴為不合法。依行政訴訟法第249條第1項
    前段、第104條、民事訴訟法第95條、第78條，裁定如主文
    。
中    華    民    國    98    年    6     月    18    日
                    最高行政法院第一庭
                        審判長法官  鄭  淑  貞
                              法官  劉  介  中
                              法官  曹  瑞  卿
                              法官  帥  嘉  寶
                              法官  胡  方  新
以  上  正  本  證  明  與  原  本  無  異
中    華    民    國    98    年    6     月    19    日
                              書記官  郭  育  玎


司法院資訊處製作；財團法人民間司法改革基金會備份。
